# 子公司长期投资减值准备计提问题

提问人：coolfish 时间：2011-04-17 15:44:26
合并范围内的全资子公司发生亏损，导致子公司账面净资产低于母公司长期投资成本了。那么在母公司个表上提不提针对该子公司的长期投资的减值准备？如果提的话，在合并报表上怎么处理？

回答人：chenyiwei
回复 藤椅 02068134 的帖子基本赞同你的理解。 另外需要注意：不能套用原先权益法核算的思路对子公司的长期股权投资计提减值准备。权益法核算着眼于过去，反映投资方在被投资企业历史上的净资产、净利润中所占的份额；而减值准备更多地着眼于未来，所考虑的问题是可收回金额和帐面价值两者孰低。如果某一子公司目前处于亏损状态，但有证据表明其未来可获得较多盈利的（典型例子如处于开发过程中的房地产项目公司），则完全可能对其长期股权投资不计提减值准备；反之，如果预计某子公司将会长期亏损或预计将发生严重亏损的，则完全可能对其计提超出目前累计净亏损的减值准备。

提问人：mituxiaoya 时间：2016-11-15 10:28:00
陈老师，有家集团下属一个公司由于选址属于重点保护水资源，被政府要求关停退出。说了很久，但还没有拿到批文，公司说正在和政府谈判相关补偿事宜，进行了 1 年多了，仍然没有结果。但政府的表态是一定要关停退出的。 请问需要计提减值吗？ 影响较大，该集团想分几年消化计提减值。

回答人：chenyiwei
只能说根据具体情况分析，这是高度主观的专业判断，依据你提供的信息不可能下结论。

提问人：mituxiaoya 时间：2016-11-16 10:04:03
老师，现在政府说一定要退出，但是没有明细的日期，安排，补偿等。目前该公司还在运营中。我们倾向于认为，没有正式的限期退出的批文，暂不用计提。
公司管理层认为将来是一定要退出的，应该在今年就计提一部分。但这个赔偿金额都是未知，很难去计算出一个减值金额。就算要计提，也不知道应该计提多少。 还请老师指教一下，如果要计提的话，一般实务操作中，都是怎么确定这个计提金额？

回答人：chenyiwei
还是建议企业尽可能与政府沟通，依据目前可获得的信息谨慎、合理地估计关停时间表和可能获得的补偿、搬迁中可能需发生的各类支出等。